# 请教各位：平台的分销返利部分需不需确认收入，该怎么做账

提问人：一只小白 时间：2016-07-12 14:03:19
背景：公司在人人店有一个店铺，设有三级分销，分销商都是消费过的个人。通过分销商卖出去的商品，会有一部分返利给他，比如销售 100 元，公司账户收到 100 元，确认收货后转 30 元到分销商的个人微信账户。
问题： 1 、那这 30 元该不该确认收入？做销售费用，还是直接挂其他应付的中间科目？怎么处理做账比较合适呢？ 2 、从公司微信账户提现的手续费是做销售费用还是财务费用？我个人觉得销售费用更合适。
以上请大神指点，感谢！

回答人：chenyiwei
1 、该 30 元类似于佣金，因此收入应按 100 元全额确认，同时确认 30 元的销售费用。但这 30 元能否税前扣除可能是较大的问题。另外，请关注该业务模式的合规性（例如是否涉嫌传销）。 2 、提现手续费应作为财务费用核算。